臺灣屏東地方法院民事裁定　
111年度監宣字第239號
聲  請  人  許峰誌  




相  對  人  許太郎  





上聲請人聲請監護宣告事件，本院裁定如下：
    主  文
宣告許太郎（男，民國00年00月00日生，身分證統一編號：Z000
000000號，籍設屏東縣○○鎮○○路000號）為受監護宣告人。
選定聲請人許峰誌為受監護宣告人許太郎之監護人。
指定許乃瑛（女，身分證統一編號：Z000000000號）為會同開具
財產清冊之人。
聲請程序費用由受監護宣告人許太郎負擔。
    理  由
一、按「民法第14條對於因精神障礙或其他心智缺陷，致不能為
    意思表示或受意思表示，或不能辨識其意思表示之效果者，
    法院得因本人、配偶、四親等內之親屬、最近一年有同居事
    實之其他親屬、檢察官、主管機關、社會福利機構、輔助人
    、意定監護受任人或其他利害關係人之聲請，為監護之宣告
    。」，民法第14條第1 項定有明文。又「法院應於鑑定人前
    ，就應受監護宣告之人之精神或心智狀況，訊問鑑定人及應
    受監護宣告之人，始得為監護之宣告。但有事實足認無訊問
    之必要者，不在此限。鑑定應有精神科專科醫師或具精神科
    經驗之醫師參與並出具書面報告。」、「法院為監護之宣告
    時，應依職權就配偶、四親等內之親屬、最近一年有同居事
    實之其他親屬、主管機關、社會福利機構或其他適當之人選
    定一人或數人為監護人，並同時指定會同開具財產清冊之人
    。」，家事事件法第167 條、民法第1111條第1 項亦分別定
    有明文。
二、聲請意旨略以：聲請人為許太郎之子，而許太郎因罹患中風
    ，現已達不能為意思表示或受意思表示或不能辨識其意思表
    示之程度，聲請人爰依法聲請本院准予對許太郎為監護宣告
    等語，並提出聲請人及許太郎之戶籍謄本、許太郎之中華民
    國身心障礙證明、親屬系統表、恆春基督教醫院診斷書等資
    料為證。
三、經查，本院依法對許太郎進行鑑定程序，其經黃文翔醫師鑑
    定後認為：許太郎目前已經處於極重度以上失智狀態，因而
    導致個人認知功能嚴重失能，為意思表示或受意思表示或辨
    識其意思表示效果之能力完全喪失，可以判定為無意思能力
    ，無法獨力處理個人法律事務與從事個人財務管理，也無法
    主張或維護個人權益，建議個案應該已經達到監護宣告之標
    準等語，有屏安醫療社團法人屏安醫院函文暨所附精神鑑定
    報告書各1 份在卷可憑，是依上揭鑑定結果，許太郎因患有
    上揭疾病，致已達不能為意思表示或受意思表示，或不能辨
    識其意思表示之效果之程度，應可認定。本院爰依法宣告許
    太郎為受監護宣告之人。
四、次查，就許太郎之監護人部分，聲請人陳述：請選任伊擔任
    監護人等語，本院審酌，聲請人為許太郎之子，為親密之親
    屬，且許太郎之其他子女許輝煌、許淑桂、許櫻馨、許乃瑛
    等人均同意由聲請人擔任監護人，有親屬會議同意書1 份在
    卷可參，是本院參酌上情，認由聲請人擔任監護人，應屬適
    當，爰依上揭法條規定，選定聲請人擔任許太郎之監護人。
    又經本院選定之監護人即聲請人，自應依民法第1112條規定
    ，負責護養療治許太郎之身體及妥善為財產管理之職務，一
    併敘明。
五、另就指定會同開具財產清冊之人部分，聲請人陳述：請指定
    伊胞妹許乃瑛擔任等語，本院審酌，許乃瑛為許太郎之女，
    由其擔任會同開具財產清冊之人，應無不當，本院爰指定許
    乃瑛擔任會同開具財產清冊之人。又依民法第1113條準用同
    法第1099條之規定，於監護開始時，監護人即聲請人對於許
    太郎之財產，應會同許乃瑛，於2 個月內開具財產清冊並陳
    報法院，併此敘明。
六、依家事事件法第164 條第2 項，裁定如主文。
中　　華　　民　　國　　111 　年　　10  　月　  18  　日
                      家事法庭法　官  李芳南
以上正本係照原本作成。
如不服本裁定應於送達後10日內向本院提出抗告狀，並繳納抗告
費1,000 元。
中　　華　　民　　國　　111 　年　　10　　月　　18  　日
                              書記官　姚啟涵